pl: Żywność, napoje i tytoń > Żywność > Składniki do gotowania i pieczenia > Pasta fasolowa: Pasta migdałowa i marcepanowa; Zestawy do przygotowywania pasty fasolowej; Fermentowane tofu; Fermentowana czarna fasola; Fermentowana pasta sojowa
en: Food, Beverages & Tobacco > Food Items > Cooking & Baking Ingredients > Bean Paste: Almond & Marzipan Paste; Bean Paste Making Kits; Fermented Bean Curd; Fermented Black Beans; Fermented Soybean Paste
es: Alimentación, bebida y tabaco > Alimentos > Ingredientes de cocina y repostería > Salsas y pastas de judías: Pasta de almendras y mazapán; Kits para preparar pasta de frijoles; Cuajada de soja fermentada; Frijoles negros fermentados; Pasta de soja fermentada
ja: 食品・飲料 > 食品 > 調理材料・製菓材料 > 味噌類・調味料（豆原料）: アーモンド・マジパンペースト; 豆ペースト手作りキット; 腐乳; 豆豉; 発酵大豆ペースト
zh-TW: 食物、飲料和菸草 > 食品 > 烹飪和烘焙食材 > 豆醬: 杏仁糊與杏仁膏; 豆醬製作工具包; 豆腐乳; 豆豉; 發酵豆醬
lt-LT: Maistas, gėrimai ir tabakas > Maisto prekės > Maisto gaminimo ir kepimo ingredientai > Pupelių pasta: Migdolų ir marcipanų pasta; Pupelių pastos gaminimo rinkinys; Fermentuotas tofu; Fermentuotos juodosios pupelės; Fermentuota sojų pupelių pasta
vi: Thực phẩm, đồ uống và thuốc lá > Hàng thực phẩm > Nguyên liệu nấu ăn và nướng bánh > Sốt đậu: Hỗn hợp sệt hạnh nhân & marzipan; Bộ dụng cụ làm tương đậu; Chao; Đậu đen lên men; Tương đậu nành lên men
nl: Eten, drinken en tabak > Voedselitems > Ingrediënten voor koken en bakken > Bonenpasta's en -sauzen: Amandelspijs en marsepein; Kits voor bonenpasta; Gefermenteerde tahoe; Gefermenteerde zwarte bonen; Gefermenteerde sojabonenpasta
de: Nahrungsmittel, Getränke & Tabak > Lebensmittel > Koch- & Backzutaten > Bohnenpasten & -saucen: Mandelpaste & Marzipanrohmasse; Sets zur Herstellung von Bohnenpaste; Fermentierter Tofu; Fermentierte schwarze Bohnen; Fermentierte Sojabohnenpaste
fi: Ruoka, juoma ja tupakkatuotteet > Ruokatuotteet > Ruuanlaitto- ja leivonta-aineet > Paputahna: Mantelimassa ja marsipaani; Paputahnapakkaukset; Fermentoitu tofu; Fermentoidut mustapavut; Fermentoidut soijapaputahnat
sl-SI: Hrana, pijača in tobak > Prehrambeni izdelki > Sestavine za kuhanje in peko > Fižolova pasta: Pasta iz mandljev in marcipana; Kompleti za pripravo tofu paste; Fermentirana tofu skuta; Fermentiran črni fižol; Fermentirana sojina pasta
hu: Élelmiszerek, italok és dohányáru > Élelmiszertételek > Főzési és sütési összetevők > Babpaszta: Mandulapaszták és marcipánok; Babpasztakészítő készletek; Erjesztett tofu; Erjesztett feketebab; Erjesztett szójababpaszták
th: อาหาร เครื่องดื่ม และยาสูบ > รายการอาหาร > ส่วนผสมในการทำอาหารและการอบ > เนยถั่ว: อัลมอนด์และมาร์ซิแพนเพสต์; ชุดทำเต้าเจี้ยว; เต้าหู้ยี้; เต้าซี่; เต้าเจี้ยว
el: Τρόφιμα, ποτά & προϊόντα καπνού > Είδη διατροφής > Υλικά μαγειρικής & ζαχαροπλαστικής > Πάστα φασολιών: Πάστα αμυγδάλου και μάρτζιπαν; Κιτ παρασκευής πάστας φασολιών; Ζυμωμένο τόφου; Ζυμωμένα μαύρα φασόλια; Πάστα ζυμωμένης σόγιας
cs: Jídlo, pití a tabák > Potraviny > Ingredience na vaření a pečení > Fazolová pasta: Mandlová pasta a marcipán; Sady na výrobu fazolové pasty; Fermentované tofu; Fermentované černé fazole; Fermentovaná sójová pasta
fr: Alimentation, boissons et tabac > Aliments > Ingrédients pour la cuisine et la pâtisserie > Pâtes et sauces à base de haricots: Pâte d’amande et massepain; Kits de fabrication de pâte de haricots; Caillé de haricot fermenté; Haricots noirs fermentés; Pâte de soja fermentée
pt-BR: Alimentos, bebidas e tabaco > Alimentos > Ingredientes para cozidos e assados > Pastas e molhos de feijão: Pasta de amêndoas e marzipã; Kits para fazer pasta de feijão; Queijo de soja fermentado; Feijão-preto fermentado; Pasta de soja fermentada
ko: 식품/음료/담배 > 식품 > 요리 및 제과/제빵 재료 > 장류/팥소: 아몬드 및 마지팬 페이스트; 콩 페이스트 만들기 키트; 발효 두부; 발효 검은콩; 된장
it: Cibo, bevande e tabacco > Alimenti > Ingredienti per cucinare e da forno > Paste e salse di fagioli: Pasta di mandorle e marzapane; Kit per pasta di fagioli; Tofu fermentato; Fagioli neri fermentati; Pasta di soia fermentata
bg-BG: Храна, напитки и тютюневи изделия > Хранителни продукти > Съставки за готвене и печене > Паста от боб: Паста от бадеми и марципан; Комплект за приготвяне на бобена паста; Ферментирало тофу от боб; Ферментирал черен боб; Ферментирала соева паста
pt-PT: Comida, bebidas e tabaco > Artigos alimentares > Ingredientes para cozinhar e assar > Pasta de feijão: Pasta de amêndoa e maçapão; Kits para fazer pasta de feijão; Tofu fermentado; Feijão preto fermentado; Pasta de soja fermentada
zh-CN: 饮食/烟酒 > 食品 > 烹饪与烘焙原料/作料 > 豆瓣酱: 杏仁酱和杏仁糖膏; 豆酱制作套件; 豆腐乳; 豆豉; 发酵大豆酱
ro-RO: Alimente, băuturi și tutun > Produse alimentare > Ingrediente pentru gătit și copt > Pastă de fasole: Pastă de migdale și marțipan; Kituri pentru prepararea pastei de fasole; Tofu fermentat; Fasole neagră fermentată; Pastă de soia fermentată
ru: Продукты, напитки и табачные изделия > Пищевые продукты > Кулинарные и кондитерские ингредиенты > Бобовая паста: Миндальная и марципановая паста; Наборы для приготовления бобовой пасты; Ферментированный соевый творог; Ферментированные черные бобы; Ферментированная соевая паста
nb: Mat, drikkevarer og tobakk > Matvarer > Ingredienser til matlagning og baking > Bønnepaste: Mandelmasse og marsipan; Sett for å lage bønnepasta; Fermentert tofu; Fermenterte svarte bønner; Fermentert soyabønnepasta
hr-HR: Hrana, piće i duhan > Prehrambeni artikli > Sastojci za kuhanje i pečenje kolača > Paste od graha: Pasta od badema i marcipana; Kompleti za izradu paste od graha; Fermentirani tofu; Fermentirani crni grah; Fermentirana pasta od soje
tr: Yiyecek, İçecekler ve Tütün Mamülleri > Yiyecek Çeşitleri > Pişirme Malzemeleri > Fasulye Ezmesi: Badem ezmesi ve marzipan; Fasulye ezmesi yapım kitleri; Fermente tofu; Fermente siyah fasulye; Fermente soya fasulyesi ezmesi
sv: Mat, dryck och tobak > Livsmedel > Ingredienser för matlagning och bakning > Bönpasta: Mandelmassa & marsipan; Kit för tillverkning av bönpasta; Fermenterad tofu; Fermenterade svarta bönor; Fermenterad sojabönspasta
da: Fødevarer, drikkevarer og tobak > Fødevarer > Ingredienser til madlavning og bagning > Bønnepasta: Mandel- og marcipanmasse; Sæt til at lave bønnepasta; Fermenteret tofu; Fermenterede sorte bønner; Fermenteret sojabønnepasta
sk-SK: Potraviny, nápoje a tabakové výrobky > Potraviny > Prísady na varenie a pečenie > Fazuľová pasta: Mandľová a marcipánová pasta; Súpravy na výrobu fazuľovej pasty; Ochutené tofu; Fermentované čierne fazule; Fermentovaná sójová pasta